【裁判字號】    97,訴,246
【裁判日期】    970529
【裁判案由】    返還消費借貸款
【裁判全文】
臺灣新竹地方法院民事判決               97年度訴字第246號
原      告  萬泰商業銀行股份有限公司
法定代理人  丙○○
訴訟代理人  乙○○
被      告  甲○○
上列當事人間請求返還消費借貸款事件，本院於民國97年5月15
日言詞辯論終結，判決如下：
    主      文
被告應給付原告新臺幣陸拾壹萬零壹佰壹拾貳元，及其中新臺幣
伍拾玖萬玖仟伍佰貳拾伍元自民國九十六年十二月二十八日起至
清償日止，按週年利率百分之十七計算之利息。
訴訟費用由被告負擔。
    事實及理由
一、程序部分：
（一）本件原告原係向本院聲請核發支付命令，惟被告業於法定
      期間內提出異議，依據民事訴訟法第519條第1項規定，即
      應以原支付命令之聲請視為起訴。
（二）按訴狀送達後，原告不得將原訴變更或追加他訴，但擴張
      或減縮應受判決事項之聲明者，不在此限，民事訴訟法第
      255條第1項第3款定有明文。查本件原告起訴時原係請求
      被告應給付原告新臺幣（下同）610,112元，及其中599,
      525元自民國（下同）96年12月28日起至清償日止，按年
      息百分之20計算之利息；嗣於97年5月15日言詞辯論期日
      變更訴之聲明為：被告應給付原告610,112元，及其中
      599,525元自96年12月28日起至清償日止，按年息百分之
      17計算之利息，核係屬減縮應受判決事項之聲明，自應准
      許。
二、原告主張：被告於90年4月11日與原告訂立小額循環信用貸
    款契約，並於91年6月17日、92年7月9日與原告訂立契據變
    更約定書，約定以GEORGE&MARY現金卡為工具循環使用，借
    款額度最高以600,000元為限，並自借款日起，以35日為還
    款周期（額度內再貸者，以首次貸款之隔日為起算日），每
    期應繳金額係還款金額加計未繳帳務管理費，如任何一宗債
    務不依約清償本金時，即視為全部到期，應就其全部應付帳
    款一次全數繳清；借款利率係依固定年利率百分之18.25計
    算，按日計息，惟如有未依約於繳款期限前繳款或借款到期
    或視為到期而未立即清償時，被告同意延滯期間之利率依年
    利率百分之20給付利息。詎被告自96年12月27日起即未依約
    履行給付義務，已喪失期限利益，全部債務視為到期，尚欠
    本金599,525元、上期未收利息95元、給付期限前之利息
    10,492元及遲延利息未為清償，屢經催討均置之不理，為此
    爰依消費借貸之法律關係及上開契約之相關約定提起本件訴
    訟等語。並聲明如主文第1項所示。
三、被告方面：對於原告所提出之小額循環信用貸款約定書、契
    據變更約定書之真正及欠款數額並不爭執，惟聲明：原告之
    訴駁回；訴訟費用由原告負擔。
四、本院之判斷：
（一）原告主張前揭之事實，業據其提出與其所述相符之小額循
      環信用貸款契約、契據變更約定書、利息餘額查詢單及戶
      籍謄本（以上均影本）各乙份為證，復為被告所不爭執，
      堪信原告之主張為真實。
（二）從而，原告依消費借貸及兩造間小額循環信用貸款契約之
      法律關係，訴請被告給付如主文第1項所示之金額及利息
      ，即無不合，應予准許。
五、據上論結，本件原告之訴為有理由，依民事訴訟法第385條
    第1項前段、第78條，判決如主文。
中    華    民    國    97    年    5     月    29    日
                  民事第二庭    法  官  楊明箴
以上正本係照原本作成。
如對本判決上訴，須於判決送達後20日內向本院提出上訴狀。
中    華    民    國    97    年    5     月    29    日
                                書記官  龔紀亞


司法院資訊處製作；財團法人民間司法改革基金會備份。
